# 执业中遇到问题，请教陈版

提问人：fangchaohaba 时间：2015-12-16 15:57:02
企业（制造业企业为主，有技术研发的资质）与某客户签订了技术服务合同，伴随着该技术服务合同，企业赠送了某些与技术服务配套使用的存货，请问陈版主，该如何确认收入结转成本，在企业交税时要交哪些税？

回答人：chenyiwei
以客户接受本公司提供的技术服务为条件向其赠送货物，一般理解作为捆绑销售处理，将技术服务合同总价中按系统、合理的方式分出一部分到这些商品，在满足商品销售条件时确认收入。